【裁判字號】    92,上易,381
【裁判日期】    920430
【裁判案由】    傷害
【裁判全文】
臺灣高等法院高雄分院刑事判決          九十二年度上易字第三八一號
    上  訴  人  台灣高雄地方法院檢察署檢察官
    被      告  乙  ○
右上訴人因被告傷害案件，不服臺灣高雄地方法院九十一年度易字第三六八一號中華
民國九十一年十一月廿九日第一審判決（起訴案號：臺灣高雄地方法院檢察署九十一
年度偵字第一六九九七號），提起上訴（併辦案號：同署九十二年度偵字第二七一七
號），本院判決如左：
      主      文
原判決撤銷。
乙○連續傷害人之身體，處有期徒刑貳月，如易科罰金，以佰元折算壹日。
      事      實
一、乙○居住於高雄縣鳳山市○○街十六巷廿四號，與同巷廿六號甲○○○比鄰而居
    ，因乙○養狗傾倒排洩物之事，二人常起爭執，而早有嫌隙。民國（下同）九十
    一年一月三日中午，因乙○傾倒狗屎之事，與甲○○○發生口角，乙○乃基於傷
    害人身體之概括犯意，在甲○○○住處前，持掃把毆打甲○○○，致甲○○○受
    有「頭後枕部腫」、「右前臂擦傷」等傷害；同年月廿八日下午六時許在甲○○
    ○住處前，乙○又持一支木棍，毆打甲○○○之左手臂，致甲○○○受有「左上
    臂皮下瘀青」之傷害。
二、案由甲○○○訴經高雄縣警察局鳳山分局移送及甲○○○訴請臺灣高雄地方法院
    檢察署檢察官偵查起訴。
      理      由
一、訊據被告乙○否認有前開傷害犯行，辯稱：九十一年一月二、三日，伊與其夫張
    定及友人梁仕杰、陳獻章開車到台東玩，並不在家，同年一月廿八日，伊亦無打
    告訴人，告訴人的傷是偽造的云云。
二、惟查：
  (一)被告與告訴人甲○○○比鄰而居，常因被告養狗傾倒排洩物之事，二人時起爭執
    ，積有嫌隙，九十一年一月三日中午，又因傾倒狗屎之事，二人發生口角，被告
    即持掃把毆打告訴人成傷等事實，已據告訴人指訴不移，並有診斷證明書一紙附
    卷可稽。證人即管區文山派出所警員黃維中接獲報案後，當日下午一時許，至被
    告及告訴人之上址查詢，被告及告訴人均在家，告訴人向黃維中表示受被告毆打
    ，黃維中勸告訴人將污水清理好，不要引起糾紛，因告訴人未表示告訴，故未製
    作筆錄，當場目睹告訴人之手臂上「有紅紅」等情，亦據黃維中具結證實。另證
    人即住於文西街十六巷廿二號及廿七號之蔡黃淑美、葉陳美玉亦分別證稱當日中
    午，目睹被告持掃把追逐告訴人等語。證人張定、梁仕杰、陳獻章雖均證稱：九
    十一年一月二、三日一同開車到佛光山、甲仙、桃源、台東玩云云，但經質以到
    台東何處玩，均未能具體指出，有違常情，參以上開警員黃維中及蔡黃淑美、葉
    陳美玉之證言，被告及證人張定、梁仕杰、陳獻章所為到台東玩之說，非真實可
    採。
  (二)被告於九十一年一月廿八日下午六時許，在告訴人之住處前，持木棍毆打告訴人
    之左上臂，致告訴人受有「左上臂皮下瘀青」之傷害，為告訴人指訴綦詳，並有
    診斷證明書一紙及照片一幀在卷足憑。證人即管區文山派山所警員曾宏達證稱：
    一月廿八日當天我備勤，甲○○○到派出所來，說要告乙○，我說你如果要告，
    先去拿驗傷單來，我才受理，並告訴他們鄰居講和就好不要告訴，他們就回去，
    我沒有做筆錄，後來在二月三日甲○○○才和她先生拿驗傷單到派出所報案，由
    我受理等語。依上述診斷證明書所載及照片顯示，告訴人之「左上臂皮下瘀青」
    ，達八．五公分×九公分之大，與告訴人指訴受被告持木棍毆打所致之情節相吻
    合。告訴人如係偽造傷痕，應無偽造如此大傷痕之理。參以上開事證，該傷痕顯
   係受被告毆打所致。證人即當日下午六時許，駕駛清潔車至文西街十六巷清運垃
    圾之李東正、楊姜英玉及邱水甜雖均證稱未見被告與告訴人爭執打架云云。揆諸
    前揭事證，李東正等三人證言，顯係迴護被告之詞，尚難採信。
  (三)綜上所，本案事證已臻明確，被告所辯，顯係卸責之詞，殊無足採，其犯行洵
    堪認定。
三、查被告傷害人之身體，核其所為，係犯刑法第二百七十七條第一項之傷害罪。被
    告先後二次犯行，時間緊接，犯同一之罪名，顯係基於概括犯意，反覆為之，為
    連續犯，應依刑法第五十六條規定，以一罪論。又被告於九十一年一月三日之犯
    行，雖未經檢察官起訴，因此部分與起訴部分，有連續犯之裁判上一罪關係，為
    起訴效力所及，自應併予審理。
四、原審諭知被告無罪判決，尚有未洽。檢察官上訴意旨指摘原判決不當，為有理由
    ，自應將原判決撤銷改判。爰審酌被告不思睦鄰，細故毆打鄰居成傷，犯罪後飾
    詞卸責，未見悔意，態度欠佳，姑念此前無不良前科，有台灣高等法院被告全國
    前案紀錄表在卷可按，素行尚好等一切情狀，量處如主文所示之刑，並諭知易科
    罰金之折算標準。
據上論斷，應依刑事訴訟法第三百六十九條第一項前段、第三百六十四條、第二百九
十九條第一項前段、刑法第五十六條、第二百七十七條第一項、第四十一條第一項、
罰金罰鍰提高標準條例第一條前段、第二條，判決如主文。
本案經檢察官張其主到庭執行職務。
中    華    民    國     九十二     年       四       月      三十      日
                              臺灣高等法院高雄分院刑事第五庭
                                  審判長法官  吳水木
                                        法官  趙文淵
                                        法官  洪慶鐘
右正本證明與原本無異。
不得上訴。
                                      書記官  彭筱瑗
中    華    民    國     九十二     年       五       月        二      日
附錄：本判決論罪科刑法條：
刑法第二百七十七條第一項：
傷害人之身體或健康者，處三年以下有期徒刑，拘役或一千元以下罰金。
                                                                       Ｋ


司法院資訊處製作；財團法人民間司法改革基金會備份。
